# 求助陈版主，实务中如何区分合营企业与共同经营

提问人：liuweisheng 时间：2022-08-19 10:17:27
实物中如何区分合营企业与共同经营，准则理解起来比较困难，谢谢版主解惑。

回答人：chenyiwei
理论上首先是判断该合作经营载体是否具有独立法人资格，如果没有则属于共同经营；如果具有独立法人资格的，则再考虑准则规定的其他因素，例如是否几乎全部产出均由合营者获取等。
实务中，由于共同经营安排很可能与法律形式相冲突，因此实务中共同经营的案例很少见。例如实务中最常见的共同经营模式是：在某个合营者体内设置单独的运营机构和单独账套，该经营机构的日常运作独立于其所在主体内的其他资产和业务。这种情况理论上是共同经营，但实务中通常将其资产、负债、收入、成本、费用等100%体现于其所在法人的报表中，另一合作方仅以权益法或者金融资产形式体现在该合作经营载体中的权益，这一点与准则规定的标准做法还是有差异的，这主要是法律环境原因导致的限制。